臺灣高等法院刑事判決
109年度上訴字第87號
上  訴  人  
即  被  告  張柏東  


上列上訴人即被告因毒品危害防制條例等案件，不服臺灣桃園地
方法院108年度審訴字第1043號，中華民國108年8月28日第一審
判決（起訴案號：臺灣桃園地方檢察署108年度毒偵字第1873號
），提起上訴，本院判決如下：
    主  文
上訴駁回。
    理  由
一、刑事訴訟法第361條第1項、第2項規定，不服地方法院之第
    一審判決而上訴者，須提出上訴書狀，並應敘述具體理由。
    就修法過程以觀，原草案為：「依前項規定提起上訴者，其
    上訴書狀應敘述理由，並引用卷內訴訟資料，具體指摘原審
    判決不當或違法之事實。其以新事實或新證據為上訴理由者
    ，應具體記載足以影響判決結果之理由。」嗣經修正通過僅
    保留「上訴書狀應敘述具體理由」之文字，其餘則刪除，故
    所稱「具體理由」，並不以其書狀應引用卷內訴訟資料，具
    體指摘原審判決不當或違法之事實，亦不以於以新事實或新
    證據為上訴理由時，應具體記載足以影響判決結果之情形為
    必要。但上訴之目的，既在請求第二審法院撤銷或變更第一
    審之判決，所稱「具體」，當係抽象、空泛之反面，若僅泛
    言原判決認事用法不當、採證違法或判決不公、量刑過重等
    空詞，而無實際論述內容，即無具體可言。從而，上開法條
    規定上訴應敘述具體理由，係指須就不服判決之理由為具體
    之敘述而非空泛之指摘而言。倘上訴理由就其所主張第一審
    判決有違法或不當之情形，已舉出該案相關之具體事由足為
    其理由之所憑，即不能認係徒托空言或漫事指摘；縱其所舉
    理由經調查結果並非可採，要屬上訴有無理由之範疇，究不
    能遽謂未敘述具體理由，最高法院106年度第8次刑事庭會議
    決議可參。
二、原判決以上訴人即被告張柏東(以下稱被告)於民國108年3月
    19日18時15分為警採尿回溯26小時內某時（不含公權力拘束
    時間，起訴書誤載為同年月18日上午11時許，應予更正），
    在桃園市○○區○○路00號住處2樓房間內，以將海洛因摻入香
    菸內點燃吸食之方式，施用第一級毒品海洛因1次；又基於
    施用第二級毒品甲基安非他命之犯意，於108年3月19日上午
    8時許，在上址住處2樓房間內，以將甲基安非他命置入玻璃
    球內燒烤吸其煙氣之方式，施用第二級毒品甲基安非他命1 
    次。嗣於108年3月19日下午4時30分許，為警在上址住處查
    獲，並扣得如附表一所示之毒品，及其所有供施用毒品所用
    如附表二所示之物等情，有被告於警詢、偵訊及原審審理時
    之自白，並有桃園市政府警察局平鎮分局被採尿人尿液暨毒
    品真實姓名與編號對照表、臺灣檢驗科技股份有限公司濫用
    藥物實驗室－臺北濫用藥物檢驗報告所示，被告尿液驗呈嗎
    啡及甲基安非他命陽性反應，且有扣案如附表一、二所示之
    物。而被告前於100年間因施用毒品案件，原審法院裁定觀
    察勒戒後，認無繼續施用毒品之傾向，於100年9月8日執行
    完畢釋放出所，並經臺灣桃園地方檢察署檢察官以100年度
    毒偵字第671號、為不起訴處分確定；之後於101年間更因施
    用毒品案件，經同法院以101年度壢簡字第715號復於前開判
    處有期徒刑5月確定，並已執行完畢，又因持有大麻種子罪
    ，經同法院以104年度壢簡字第1632號判處有期徒刑4月確定
    ，已於105年5月5日易科罰金執行完畢（於本案構成累犯）
    ，認被告上開所為分別係犯毒品危害防制條例第10條第1項
    之施用第一級毒品罪，及同條例第10條第2項之施用第二級
    毒品罪。其因施用而持有第一級毒品海洛因、第二級毒品甲
    基安非他命之低度行為，分為施用之高度行為所吸收，均不
    另論罪。被告所犯上開二罪間，犯意各別，行為互殊，應予
    分論併罰。再被告有上開所示科刑及執行紀錄，有本院被告
    前案紀錄表在卷可考，其受徒刑之執行完畢，5年以內故意
    再犯本案有期徒刑以上之二罪，均為累犯。且其前於101 年
    間已因施用毒品案件，經同法院判處罪刑確定，並均執行完
    畢等情，亦有上開前案紀錄表在卷可憑，猶再犯本案同罪質
    之罪，足見其惡性及對刑罰反應力薄弱，應依刑法第47條第
    1 項規定，各加重其最低本刑（司法院大法官會議釋字第77
    5 號解釋意旨參照）。並審酌被告前已因施用毒品案件經戒
    癮處分及法院判處罪刑確定，本應徹底戒絕毒癮，詎其竟未
    能自新，仍一再施用足以導致人體機能發生依賴性、成癮性
    及抗藥性等障礙之毒品，戕害自身健康，漠視法令禁制，實
    屬不該，惟念被告犯後坦承犯行，態度尚可，兼衡其犯罪之
    動機、目的、手段、素行等一切情狀，分別量處如有期徒刑
    7月、3月之刑，並就所犯施用第二級毒品罪部分，諭知易科
    罰金之折算標準。復說明：㈠扣案如附表一所示之毒品，均
    係供被告本案施用所查獲，不問屬於被告與否，應依毒品危
    害防制條例第18條第1項前段規定，均宣告沒收銷燬之。另
    包裝前揭毒品之包裝袋，因與其內之毒品，難以析離，且無
    析離之實益與必要，應一併沒收銷燬之；至毒品送鑑耗損之
    部分，既已滅失，自無庸宣告沒收銷燬，併此敘明。㈡扣案
    如附表二所示之物，均為被告所有，供本案施用毒品所用，
    業據被告供明在卷（見108年度毒偵字第1873號卷第6、43頁
    反面，原審卷65頁），均依刑法第38條第2項前段規定，宣
    告沒收。㈢至其餘扣案物，經核與本案無關，爰不予宣告沒
    收等旨，經核原判決認事用法並無違誤，量刑亦稱妥允，宣
    告沒收銷燬及沒收亦合於規定。 
三、被告上訴狀僅載「該判決殊令上訴人不服，特於法定期間 
    內，提起上訴，懇請鈞院准予上訴，以障人權，以維法紀」
    等語，審究被告之上訴狀僅泛稱不服，並未具體記載足以影
    響判決結果之情形。而上訴之目的，既在請求第二審法院撤
    銷或變更第一審之判決，其泛言對原判決不服等空詞，未實
    際論述內容，自無「具體理由」可言。綜上，被告上訴書狀
    並未敘述具體理由，其所為上訴，即不符合上訴之法定要件
    ，應予駁回，並不經言詞辯論。
據上論斷，應依刑事訴訟法第367條前段、第372條，判決如主
文。
中    華    民    國    109   年    1     月    9     日
                  刑事第二十一庭審判長法  官  許宗和
                                      法  官  黃玉婷
                                      法  官  黃惠敏
以上正本證明與原本無異。
施用第二級毒品部分不得上訴。
其餘部分如不服本判決應於收受送達後10日內向本院提出上訴書
狀，其未敘述上訴之理由者並得於提起上訴後10日內向本院補提
理由書（均須按他造當事人之人數附繕本）「切勿逕送上級法院
」。
                                      書記官  吳錫欽
中    華    民    國    109   年    1     月    10    日
附表一：
應沒收銷燬之物：   編號       扣押物品            備        註  一 第一級毒品海洛因1 包（含包裝袋1 只） ㈠、白色粉末1 包，檢驗結果為海洛因陽性（含袋毛重0.31公克，淨重0.1118公克，因鑑驗取用0.0054公克，驗餘淨重0.1064公克）。 ㈡、有臺灣檢驗科技股份有限公司濫用藥物實驗室－臺北濫用藥物檢驗報告在卷可稽（見108 年度毒偵字第1873號卷，第49頁）。  二 第二級毒品甲基安非他命9 包（含包裝袋9 只） ㈠、透明結晶9 包，檢驗結果為甲基安非他命陽性（含袋合計毛重9.71公克，總淨重7.6517公克，因鑑驗取用0.0031公克，驗餘淨重合計7.6486公克）。 ㈡、有臺灣檢驗科技股份有限公司濫用藥物實驗室－臺北濫用藥物檢驗報告在卷可稽（見108 年度毒偵字第1873號卷，第50頁）。 
附表二：
應沒收之物：    編號    扣押物品 數量            備        註  一 吸食器 2 組 被告所有供（非專供）施用毒品所用  二 分裝袋（100 入） 6 袋   三 磅秤 1 臺